臺灣士林地方法院刑事判決　　　　　　　 96年度訴字第994號
公　訴　人　臺灣士林地方法院檢察署檢察官
被　　　告　甲○○
上列被告因偽造文書等案件，經檢察官提起公訴（96年度偵字第
9695號），而被告於準備程序中就被訴事實為有罪之陳述，經合
議庭裁定由受命法官獨任進行簡式審判程序，並判決如下：
    主  文
甲○○犯侵占罪，處有期徒刑月，減為有期徒刑壹月又拾伍日
，如易科罰金，以新臺幣壹仟元折算壹日。又犯行使偽造私文書
罪，處有期徒刑月，減為有期徒刑壹月又拾伍日，如易科罰金
，以新臺幣壹仟元折算壹日，偽造之「詹連美美」署名壹枚，沒
收。又犯行使偽造私文書罪，處有期徒刑肆月，減為有期徒刑貳
月，如易科罰金，以新臺幣壹仟元折算壹日，偽造之「詹連美美
」署名壹枚，沒收。又犯行使偽造私文書罪，處有期徒刑月，
如易科罰金，以新臺幣壹仟元折算壹日，偽造之「詹連美美」署
名壹枚，沒收。減刑後應執行有期徒刑陸月，如易科罰金，以新
臺幣壹仟元折算壹日，偽造之「詹連美美」署名枚，均沒收。
    事實及理由
壹、程序部分：
一、按適用簡式審判程序之有罪判決書之製作，準用刑事訴訟法
    第454 條之規定，同法第310 條之2 定有明文。本件經裁定
    進行簡式審判程序，爰依照前開法律規定，準用刑事訴訟法
    第454 條為判決書之製作，先予敘明。
二、次按簡式審判程序之證據調查，不受刑事訴訟法第159 條第
    1 項所定：「被告以外之人於審判外之言詞或書面陳述，不
    得作為證據。」之限制，此見同法第273 條之2 規定甚明，
    據此，本件乙○○○、李慶鴻於警詢之證述，雖屬被告以外
    之人於審判外所為之陳述，亦得作為證據，併予敘明。
貳、實體認定部分：
一、犯罪事實：甲○○與乙○○○（原名詹連美美）係夫妻，2
    人自民國94年10月25日因家暴而分居詎：
  (一)甲○○於95年11月間代收國泰世華銀行寄送給乙○○○之信
    用卡後，竟意圖為自己不法之所有，將之侵占入己，並擅自
    利用電話語音系統開卡，以供使用。
  (二)甲○○嗣意圖為自己不法之所有，基於詐欺之犯意，於96年
    1 月11日19時32分，前往臺北市士林區○○○路○ 段246 號
    1 樓之東林家具鐵櫃行，持前揭信用卡刷卡消費，向李慶鴻
    購買價格為新臺幣（下同）7,600 元之麻將桌1 台、空架2
    台及餐椅4 張，並在簽帳單上偽簽「詹連美美」之署名1 枚
    後，交付李慶鴻而行使之，致李慶鴻不疑有他，誤信其為詹
    連美美本人，而交付麻將桌1 台、空架2 台及餐椅4 張予甲
    ○○，足以生損害於乙○○○及國泰世華銀行對於信用卡持
    卡人消費管理之正確性。
  (三)甲○○又意圖為自己不法之所有，於96年1 月17日13時，前
    往臺北市○○區○○路329 巷2 號1 樓山樂車業有限公司，
    持前揭信用卡向不知情之店員購買價值7 萬元之機車零件，
    在簽帳單上偽簽「詹連美美」署名1 枚，將偽造完成之簽帳
    單交予店員而行使，致店員陷於錯誤而將機車零件交付甲○
    ○，嗣將購得之物轉售以換取現金，供己花用，足以生損害
    於乙○○○及國泰世華銀行對於信用卡持卡人消費管理之正
    確性。
  (四)甲○○復意圖為自己不法之所有，於96年5 月7 日18時7 分
    ，前往臺北市○○區○○路329 巷2 號1 樓山樂車業有限公
    司，持前揭信用卡向不知情之店員購買價值1 萬5 千元之機
    車零件，在簽帳單上偽簽「詹連美美」署名1 枚，將偽造完
    成之簽帳單交予店員而行使，致店員陷於錯誤而將機車零件
    交付甲○○，嗣將取得之機車零件轉售換取現金花用，足以
    生損害於乙○○○及國泰世華銀行對於信用卡持卡人消費管
    理之正確性。
  (五)案經乙○○○訴由臺北市政府警察局士林分局報告臺灣士林
    地方法院檢察署檢察官偵查起訴。
二、上揭犯罪事實，業據被告於警詢、偵訊及本院訊問時坦承不
    諱，核與證人乙○○○及李慶鴻於警詢時之證述大致相符，
    並有訂貨單、國泰世華銀行信用卡交易明細表、持卡人交易
    爭議聲明書及信用卡影本各1 張、簽帳單影本3 張在卷可資
    佐證，足認被告自白應與事實相符，本件事證明確，被告犯
    行，堪予認定，應依法論科。
三、核被告前揭犯罪事實(一)所為，係犯刑法第335 條第1 項之侵
    占罪；犯罪事實(二)、(三)、(四)所為，各係犯刑法第216 條、第
    210 條之行使偽造私文書罪及刑法第339 條第1 項之詐欺取
    財罪。其偽造署押為偽造私文書之部分行為，偽造私文書之
    低度行為則為行使之高度行為所吸收，均不另論罪。被告各
    次以一交付偽造私文書之行為，同時觸犯行使偽造私文書及
    詐欺取財二罪名，侵害不同法益，為想像競合犯，應從一重
    之行使偽造私文書罪處斷。其犯罪事實(一)侵占犯行及犯罪事
    實(三)至(四)3 次行使偽造私文書犯行，犯意各別，尚無裁判上
    一罪或實質上一罪關係，應予分論併罰。爰審酌被告與被害
    人夫妻感情不睦，竟因缺錢，趁妻遭家暴離家，代收銀行寄
    發之信用卡後侵占入己，復開卡持之刷卡消費，在消費帳單
    上偽簽被害人署名交付行使以取信他人，詐取財物，詐得之
    財物分別為7,600 元、70,000元及15,000元，犯罪後雖坦認
    犯行，態度尚稱良好，但迄未將盜刷之款項繳付銀行亦未能
    與被害人乙○○○和解，併其生活狀況、品行、智識程度等
    一切情狀，分別就其所犯前揭4 次罪行，各量處如主文所示
    之刑。而被告有關犯罪事實(一)至(三)犯行，犯罪均在96年4 月
    24日以前，應依中華民國96年罪犯減刑條例第2 條第1 項第
    3 款，減其宣告刑二分之一，並依同條例第11條第1 項、第
    9 條，於減刑後，與不應減刑之犯罪事實(四)部分宣告刑，定
    其應執行刑，並諭知易科罰金之折算標準。至偽造之「詹連
    美美」署名各1 枚（共3 枚），均應依刑法第219 條規定，
    宣告沒收。
四、依刑事訴訟法第273 條之1 第1 項、第299 條第1 項前段，
    刑法第216 條、第210 條、第339 條第1 項、第55條、第41
    條第1 項前段、第219 條、第51條第5 款，刑法施行法第1
    條之1 第1 項、第2 項前段，中華民國96年罪犯減刑條例第
    2 條第1 項第3 款、第7 條、第9 條、第11條，判決如主文
    。
五、如不服本判決，應於收受送達後10日內向本院提出上訴書狀
    ，其未敘述上訴之理由者並得於提起上訴後20日內向本院補
    提理由書（均須按他造當事人之人數附繕本）。
本案經檢察官莊富棋到庭執行職務。
中　　華　　民　　國　　96　　年　　11　　月　　16　　日
                  刑事第七庭法  官  周群翔
以上正本證明與原本無異。
                            書記官  劉育君
中　　華　　民　　國　　96　　年　　11　　月　　16　　日
附錄本案論罪科刑法條全文：
中華民國刑法第216條
行使第210 條至第215 條之文書者，依偽造、變造文書或登載不
實事項或使登載不實事項之規定處斷。
中華民國刑法第210條
偽造、變造私文書，足以生損害於公眾或他人者，處5 年以下有
期徒刑。
中華民國刑法第339條
意圖為自己或第三人不法之所有，以詐術使人將本人或第三人之
物交付者，處5 年以下有期徒刑、拘役或科或併科1 千元以下罰
金。
以前項方法得財產上不法之利益或使第三人得之者，亦同。
前二項之未遂犯罰之。
